# 其他权益工具投资转换为长期股权投资

提问人：tcyanhuist 时间：2021-12-05 09:26:23
公司签署新的合作协议，将原持股80%但享有固定收益的其他权益工具投资，更改条款为持股80%同时派驻两名董事并委任一位总经理，小股东派驻一位董事，公司自此享有控制权和可变回报。公司于 2021 年 1 月 1 日将其纳入合并范围，纳入合并范围前其他权益工具投资账面价值 500 万元，经评估的标的公司净资产价值为 1200 万元（评估时点为 2020 年 12 月 31 日），请问于 2021 年 1 月 1 日纳入合并范围时，单体报表和合并报表分别如何处理？@chenyiwei

回答人：chenyiwei
条款更改前后，该项投资工具的现金流量风险特征、本企业所享有的权利义务等都完全不同，因此应当终止确认原先的金融资产，再按照变更条件后所享有股权的公允价值作为成本确认一项长期股权投资，据此按非同一控制下企业合并的原则进行个别报表和合并报表层面的账务处理。新确认的长期股权投资公允价值与原金融资产账面价值之间的差额计入投资收益。该原则同时适用于个别报表和合并报表层面。
需注意：此前名义上是权益工具，但享有固定收益，这种情况基本不可能被指定为其他权益工具投资。建议再次核对该项指定是否合理。

提问人：tcyanhuist 时间：2021-12-21 09:40:18
陈老师，其他权益工具投资的处置损益为什么要计入投资收益而不是转到留存收益呀

回答人：chenyiwei
如 2 楼分析，这里作为其他权益工具投资的处理很可能不恰当。